---
title: "ProcesamientoDatos_ProyectoProgra3"
format: html
editor: visual
---

# Procesamiento de Datos de peliculas

## 1. Primero cargamos los datos

```{r}
library(tidyverse)
df_sucia <- read_csv("wiki_movie_plots_deduped.csv")
# Aqui vemos las dimensiones de la data
dim(df_sucia)
# Vemos los primeros datos
head(df_sucia)
```

## 2. Exploramos los datos

```{r}
colnames(df_sucia)
colSums(is.na(df_sucia))
```

## 3. Ahora viene la limpieza

Guardamos todo en `df_limpia` para no tocar `df_sucia` por si algo sale mal.

```{r}
df_limpia <- df_sucia %>%
  # 1. Eliminar filas identicas
  distinct() %>%

  # 2. Filtrar filas sin titulo o sin argumento
  filter(!is.na(Title), Title != "", !is.na(Plot), Plot != "") %>%

  # 3. Limpiar espacios y pasar a minusculas
  # Primero se intento con solo tolower() pero dejaba espacios al inicio asi que agregamos trimws
  mutate(
    Title = tolower(trimws(Title)),
    Plot = tolower(trimws(Plot)),
    Director = tolower(trimws(Director)),
    Cast = tolower(trimws(Cast)),
    Genre = tolower(trimws(Genre))
  ) %>%

  # 4. Remover acentos y caracteres raros
  # (al inicio solo lo hicimos con Title y Plot y Director/Cast se quedaban con tildes)
  mutate(
    Title = iconv(Title, from = "UTF-8", to = "ASCII//TRANSLIT"),
    Plot = iconv(Plot, from = "UTF-8", to = "ASCII//TRANSLIT"),
    Director = iconv(Director, from = "UTF-8", to = "ASCII//TRANSLIT"),
    Cast = iconv(Cast, from = "UTF-8", to = "ASCII//TRANSLIT")
  ) %>%

  # 5. El Plot traia referencias de wikipedia tipo [1], [23], las quitamos
  mutate(Plot = gsub("\\[[0-9]+\\]", "", Plot)) %>%

  # 6. Evitar duplicados reales (mismo titulo y el mismo año)
  distinct(Title, `Release Year`, .keep_all = TRUE)

# Estadisticas
cat("Filas antes:", nrow(df_sucia), "\n")
cat("Filas después:", nrow(df_limpia), "\n")
cat("Filas eliminadas:", nrow(df_sucia) - nrow(df_limpia), "\n")
```

## 4. Guardar el dataset

Los saltos de linea dentro del texto rompen la lectura linea por linea en C++, asi que los cambiamos por espacios.

```{r}
df_para_cpp <- df_limpia %>%
  mutate(
    Plot = gsub("[\r\n]+", " ", Plot),
    Director = gsub("[\r\n]+", " ", Director),
    Cast = gsub("[\r\n]+", " ", Cast)
  )

write_csv(df_para_cpp, "movies_clean.csv", na = "")

cat("Archivo guardado: movies_clean.csv\n")
cat("Total de películas limpias: ", nrow(df_para_cpp), "\n")
cat("(Pasamos de ", nrow(df_sucia), " a ", nrow(df_para_cpp), " después de limpiar)\n")
```

## 5. Revisamos el csv que se guardó

Leemos el archivo y no `df_limpia`, para confirmar que quedó bien.

```{r}
df_check <- read_csv("movies_clean.csv", show_col_types = FALSE)

dim(df_check)
# Esto deberia dar 0
sum(grepl("\\[[0-9]+\\]", df_check$Plot))
head(df_check)
```

Listo para cargar en C++
